# 求助陈版：关于土地出让金返还的后续处理

提问人：春暖花开 2011 时间：2011-12-31 00:19:49
陈版您好，刚查阅了您一些关关于土地出让金返还的帖子。 假设某拟上市公司 2010 年度从当地政府购置一块土地并缴纳土地出让金5000 万元，同时假设政府以基础设施补偿费的名义将该土地出让金中的 4000 万元返还企业，企业将收到的该政府补助 4000 万元计入递延收益。 2011 年度拟上市公司将土地以 5000 万元的价款转让给母公司控制下的非上市公司，同时将挂账在递延收益项下的政府补助结转营业外收入，该事项实际使得非上市公司通过关联交易向上市公司转移利润 4000 万元，如果站在拟上市公司的角度对该事项进行处理，该如何处理较为妥当？

回答人：chenyiwei
回复 春暖花开 2011 的帖子
这个案例需要关注：
1 、取得出让金返还和按原价转让土地给关联方这两笔交易，是否一开始就一并谈妥，互为前提和条件的一揽子交易？ 2 、后来将土地卖给关联方有无合理的商业目的和商业理由，有无提前实现政府补助收益等操纵利润的动机？ 3 、当初政府以基础设施补偿费的名义返还部分土地出让金的资金来源？是否最终来源于关联方？

回答人：chenyiwei
回复 春暖花开 2011 的帖子
如果你所述符合实际情况（有客观证据可以佐证），取得出让金返还和按原价转让土地给关联方这两笔交易是两个独立的交易事项，企业主观上无利用该关联交易操纵利润的动机，则企业在转让土地给关联方时确认较大数额的营业外收入应当是合理的。
“但经过该关联交易后，个人认为政府返还的土地出让金在某种程度上实际上是由关联企业承担了”的说法不确切，因为在“取得出让金返还和按原价转让土地给关联方这两笔交易是两个独立的交易事项”这一基本前提下，政府给予返还时不会预见到这块土地会被转让给关联方，也就不是因为该次转让而给予出让金返还补助。

提问人：春暖花开 2011 时间：2011-12-31 23:33:41
回复 chenyiwei 的帖子
好的，谢谢陈总！
那么假设能够取得确凿证据证明企业事先筹划好利用该关联交易操纵利润，又该如何处理哪？ 实际上如果企业有操纵利润的动机，在这种情况下，我们取得的有关内部证据的证明效力是有限的，个人认为判断该事项的经济实质可能更多的取决于注册会计师的专业判断了。

回答人：chenyiwei
那就应当作为一个整体看待所有这些交易步骤，直接把企业通过这些步骤获得的净收益计入资本公积。